臺灣臺中地方法院民事判決
110年度中簡字第3451號
原      告  范智軒  

被      告  林睦鈞  

訴訟代理人  黃文皇律師
上列被告因傷害等案件，經原告提起損害賠償之刑事附帶民事訴
訟（本院110年度簡附民字第80號），經刑事庭裁定移送前來，
本院於民國111年3月16日言詞辯論終結，判決如下：
    主      文
一、被告應給付原告新臺幣50,000元，及自民國110年10月7日起
    至清償日止，按週年利率百分之5計算之利息。
二、原告其餘之訴駁回。
三、本判決原告勝訴部分得假執行。但被告以新臺幣50,000元為
    原告預供擔保，得免為假執行。
    事實及理由
一、原告主張：
  ㈠被告為址設臺中市○○區○○○路0段000巷00號擎宏電子企業有限
    公司(下稱擎宏公司)負責人，原告則受僱擔任該公司軟體工
    程師。嗣被告於民國109年9月14日8時45分許起至同日11時
    許止期間內，在擎宏公司設在上址4樓會議室內舉行之會議
    中，因對原告提出之工作報告不滿，竟基於公然侮辱及傷害
    之犯意，在該公司研發人員、銷售人員、助理、生產單位人
    員共約15、6人參與之特定多數人得共見共聞之會議場所，
    以「下流老人」、「王八蛋」、「當我用手指著你時，你會
    入畜生道」等語辱罵原告，足以貶損原告之名譽、尊嚴及在
    社會上之人格評價；復以白板擦丟擲被告，再以手毆打原告
    左肩並壓住其脖子撞擊白板，致原告受有左上肢瘀挫傷及左
    胸壁挫傷等傷害。爰依侵權行為之法律關係，請求被告賠償
    原告精神慰撫金新臺幣（下同）72萬元等語。
　㈡並聲明：⒈被告應給付原告72萬元，及自起訴狀繕本送達被告
    翌日起至清償日止，按週年利率百分之5計算之利息。⒉願供
    擔保，請准宣告假執行。
二、被告抗辯：
　　被告對於本院110年度簡字第1026號刑事判決認定之事實不
    爭執。然本件係因被告經營之擎宏公司產品獲得世界大廠認
    同而打入德國施耐德公司供應鏈，然因原告馬虎態度致產品
    發生嚴重瑕疵，並致出貨給施耐德公司之產品無法通過驗收
    ，除被告經營之公司須花費鉅額運費將產品運回台灣外，且
    被告長期建立之公司商譽毁於一旦，致被告經營之擎宏公司
    受有重大損失，然原告對此嚴重錯誤，卻仍以散漫態度應對
    ，拒絕面對錯誤。倘法院認原告受有損害，原告請求精神慰
    撫金72萬元顯屬過高等語。並聲明：㈠原告之訴駁回。㈡如受
    不利判決，被告願供擔保，請准宣告免為假執行。
三、本院之判斷：
　㈠按刑事訴訟判決所認定之事實，固非當然有拘束民事訴訟判
    決之效力，但民事法院調查刑事訴訟原有之證據，而斟酌其
    結果以判斷事實之真偽，並於判決內記明其得心證之理由，
    即非法所不許（最高法院67年台上字第2674號及49年台上字
    第929號裁判意旨），是本院自得調查刑事訴訟中原有之證
    據，斟酌其結果以判斷其事實，合先敘明。
　㈡按故意或過失不法侵害他人權利者，負損害賠償責任；又不
    法侵害他人之身體、健康、名譽、自由、信用、隱私、貞操
    ，或不法侵害其他人格法益而情節重大者，被害人雖非財產
    上之損害，亦得請求賠償相當之金額，民法第184條第1項前
    段及第195條第1項前段分別定有明文。次按名譽有無受損害
    ，應以社會上對個人評價是否貶損作為判斷之依據，苟其行
    為足以使他人在社會上之評價受到貶損，不論其為故意或過
    失，均可構成侵權行為，其行為不以廣佈於社會為必要，僅
    使第三人知悉其事，亦足當之（最高法院90年台上字第646
    號裁判意旨參照）。經查：
　⒈原告主張被告於上開時、地，於公司4樓會議室內舉行之會議
    中，竟基於公然侮辱及傷害之犯意，在該公司研發人員、銷
    售人員、助理、生產單位人員共約15、6人參與之特定多數
    人得共見共聞之4樓會議場所，以「下流老人」、「王八蛋
    」、「當我用手指著你時，你會入畜生道」等語辱罵原告；
    復以白板擦丟擲原告，再以手毆打原告左肩並壓住其脖子撞
    擊白板，致原告受有左上肢瘀挫傷及左胸壁挫傷等傷害之事
    實，有中國醫藥大學附設醫院診斷證明書、錄音光碟及譯文
    在卷可佐（見109年度偵字第31950號卷影卷第31-33頁、109
    年度他字第7919號影卷第11頁）。並經本院依職權調閱臺灣
    臺中地方檢察署109年度偵字第31950號、109年度他字第791
    9號、110年度偵字第8394號偵查卷宗、臺灣臺中地方法院11
    0年度訴字第1011號、110年度簡字第1026號刑事卷宗核閱屬
    實。並參以被告因公然侮辱、傷害等罪行，經法院以簡易判
    決處刑分別判處罰金4,000元；拘役25日等情，有本院110年
    度簡字第1026號刑事判決在卷可佐（見本院卷第19至23頁）
    ，依本院調查證據之結果，足認被告確有於上開時、地，在
    特定多數人得共見共聞之狀態下，口出上開言詞並以手毆打
    原告左肩並壓住其脖子撞擊白板，致原告受有左上肢瘀挫傷
    及左胸壁挫傷等傷害乙情，應可採信。
  ⒉被告以前述不當言語辱罵原告，並非對事實之陳述，而係對
    原告個人之主觀評價，且以「下流老人」、「王八蛋」、「
    當我用手指著你時，你會入畜生道」等語評論他人，於一般
    社會觀念上，確已貶損原告在社會上之評價，且使特定人之
    多數人得以共聞共見，使原告遭受侮辱，造成原告精神上受
    有痛苦；及原告受有左上肢瘀挫傷及左胸壁挫傷等傷害之事
    實，既係來自被告以白板擦丟擲原告，再以手毆打原告左肩
    並壓住其脖子撞擊白板之故意行為所致，兩者間自有相當因
    果關係，復有上開診斷證明書在卷可佐。從而，原告依上開
    規定，請求被告賠償其所受精神上損害，於法自屬有據。
　㈢按不法侵害他人之身體、名譽，被害人雖非財產上之損害，
    亦得請求賠償相當之金額，民法第195條第1項定有明文。次
    按慰撫金之賠償以人格權遭受侵害，使精神上受有痛苦為必
    要，至其核給之標準固與財產上損害之計算不同，惟非不可
    斟酌雙方身分、資力與加害程度，及其他各種情形核定相當
    之數額（最高法院51年台上字第223號、47年台上字第1221
    號裁判參照）。查：本院審酌原告大學畢業，目前從事做工
    行業，每月薪資約為4萬多元，名下有土地房屋各1筆之經濟
    狀況；被告為高工畢業，擔任擎宏公司總經理，每月薪資為
    42,000元，名下有土地房屋各3筆、有薪資所得、利息、股
    利及租賃所得等情，並有被告個人戶籍資料、兩造108、109
    年稅務電子閘門資料查詢表可資佐憑（見本院證物袋）。復
    考量被告陳述之內容除私人法益外，與公益無涉；及原告當
    時受雇於被告經營之擎宏公司擔任軟體工程師；被告於公司
    會議中之場合及傳佈範圍；被告時為擎宏公司總經理，對於
    該公司員工本應盡一定關心；被告之用語對原告人格形象之
    扭曲程度；被告並未因侵害原告名譽權而額外獲有鉅額利益
    等一切情狀，認原告請求之慰撫金，以5萬元為適當。
  ㈣查原告對被告之損害賠償請求權，係屬未定給付期限之金錢
    債權，依民法第229條第2項、第233條第1項前段、第203條
    規定，原告請求被告給付自起訴狀繕本送達之翌日即110年1
    0月7日（見簡附民卷第11、13頁）起至清償日止，按週年利
    率百分之5計算之利息，為有理由，應予准許。
四、綜上所述，本件原告依侵權行為之法律關係，請求被告賠償
    原告5萬元，及自110年10月7日起至清償日止，按週年利率
    百分之5計算之利息，為有理由，應予准許。逾此範圍之請
    求，為無理由，應予駁回。　
五、本判決原告勝訴部分，係適用簡易程序所為被告敗訴之判決
    ，依民事訴訟法第389條第1項第3款規定，應依職權宣告假
    執行。原告雖陳明願供擔保請准宣告假執行，然此屬促使法
    院依職權發動假執行之宣告，法院毋庸另為准駁之判決。被
    告陳明願供擔保請准宣告免為假執行，核無不合，爰酌定擔
    保金額如上。
六、本件原告係於刑事訴訟程序提起民事訴訟，經本院刑事庭裁
    定移送前來，依刑事訴訟法第504條第1項規定，無庸繳納裁
    判費，且本件訴訟繫屬期間亦未增生訴訟費用事項，故無訴
    訟費用負擔問題，併予敘明。 
中　　華　　民　　國　　111 　年　　4 　　月　　13　　日
                  臺灣臺中地方法院臺中簡易庭
                                  法  官  陳佩怡
以上為正本，係照原本作成。
如不服本判決，應於送達後二十日內，向本院提出上訴狀並表明
上訴理由，如於本判決宣示後送達前提起上訴者，應於判決送達
後二十日內補提上訴理由書（須附繕本）。如委任律師提起上訴
者，應一併繳納上訴審裁判費。
中　　華　　民　　國　　111 　年　　4 　　月　　13　　日
                                  書記官  許千士